【裁判字號】    89,上易,4084
【裁判日期】    900424
【裁判案由】    竊盜等
【裁判全文】
臺灣高等法院刑事判決                          八十九年度上易字第四八四號
    上  訴  人
    即  被  告  乙○○
                甲  ○
    選任辯護人  黃國堂
右上訴人因竊盜等案件，不服臺灣士林地方法院八十九年度易字第三三二號，中華
民國第一審判決（起訴案號：臺灣士林地方法院檢察署八十九年度偵字第一０二七
號）提起上訴，本院判決如左：
    主  文
原判決撤銷。
乙○○共同連續逾越牆垣竊盜，累犯，處有期徒刑柒月。
甲○共同連續逾越牆垣竊盜，處有期徒刑陸月，如易科罰金以參佰元折算壹日。
    事  實
一、乙○○前於民國（下同）八十年間，因違反麻醉藥品管理條例等案件，經本院判
    處有期徒刑五年二月，其中非法施用安非他命部分經判處有期徒刑六月確定，並
    先予執行，其餘部分經上訴後，亦經最高法院判決上訴駁回，且與前開非法施用
    安非他命部分定應執行刑為有期徒刑五年四月確定，甫於八十五年九月四日假釋
    期滿執行完畢；猶不悛悔，復與配偶甲○因見臺北縣三芝鄉福德村土地公埔四七
    之一號丁○○經營之東正陶瓷股份有限公司（下稱東正公司）停工多時且無人看
    守，竟共同意圖為自己不法所有，基於概括犯意，先於民國八十八年十月上旬某
    日下午四時許，以不詳方式，無故侵入東正公司之廠房建築物內，竊取拆卸工具
    乙箱（內置有套桶二十七個、活動扳手三個、接杆三個、開口扳手四支、螺絲起
    子二支、扳手一隻、推高機輪胎螺絲一只）；復於八十九年元月八日上午十時三
    十分許，二人駕駛向友人丙○○借得之車牌ＡＭ—八五六○號自用小客車，停置
    東正公司後方產業道路旁，繼下車徒步沿小路至東正公司廠房後方，由乙○○自
    東正公司廠房後方外牆上與牆內供運輸原料用之輸送帶相連處之通風口，逾越該
    外牆牆垣，攀爬入內，開啟該廠房後門，與甲○再度無故侵入東正公司所有之廠
    房建築物內，著手行竊，將該公司所有之馬達四個、齒輪三包、高壓油管十五條
    、鍊條五包、三角皮帶二百條、培林一百五十箱、ＰＬＣ即電腦控制器三台，在
    工廠內裝袋打包，而置於彼等實力支配之下，得手後，暫置於工廠內欲伺機運離
    。適丁○○於同日下午因事至東正公司廠房內查看時，發現廠房內有人，迅報警
    處理，惟到場警員於廠房內查尋無功而返，嗣丁○○及其子許譽鐘仍繼續在廠內
    搜查，終於同日下午五時三十許，在廠房內燒窯台車後側，查獲平躺而躲藏在該
    台車下之乙○○、甲○二人，乃將彼等逕送台北縣警察局淡水分局埔濱派出所究
    辦，並經警員會同甲○將借用之上開汽車駛至該派出所前，由甲○開啟後車廂，
    經丁○○及其子許譽鐘於車廂內發現前遭竊之上開拆卸工具乙箱，始知上情。
二、案經東正公司負責人丁○○訴由臺北縣警察局淡水分局報請臺灣士林地方法院檢
    察署檢察官偵查起訴。
    理  由
一、右揭犯罪事實，業據上訴人即被告乙○○、甲○於警訊中坦承不諱，核與告訴人
    即東正公司負責人丁○○指訴之失竊情節相符，並有告訴人出具之贓物認領保管
    單一紙可佐。嗣被告等於偵審中，雖仍坦承於八十九年元月八日，駕駛向友人丙○○借得之車牌ＡＭ—八五六○號自用小客車，停置東正公司後方產業道路旁，
    繼下車徒步沿小路至東正公司廠房後方，由乙○○自東正公司廠房後方外牆上與
    牆內供運輸原料用之輸送帶相連處之通風口逾越該外牆牆垣，攀爬入內，開啟該
    廠房後門讓甲○入內，嗣於當日下午五時三十分許經告訴人暨其子查獲之事實，
    惟均翻異前供，矢口否認有何連續竊盜之犯行，辯稱被告等僅曾於八十九年元月
    八日進入東正公司廠房一次，且係友人告知債務人高天來藏匿該處，始前往找尋
    ，經四處查看後未發現高天來行縱，因過於疲倦始暫於廠房內休息，並未行竊，
    告訴人工廠內裝袋打包的物品非被告等所為，警方當日在被告等駕駛之汽車後行
    李箱內所查獲之拆卸工具乙箱應係車主丙○○所有，與被告等無關云云；甲○另
    辯稱其於警訊時遭警以手銬將其手固定於椅子上，繼並踢翻椅子，且踢及其手部
    ，其因而跌倒，惟其並未自白竊盜，警訊筆錄上之簽名非其所書，指印亦非其所
    有云云，乙○○另辯稱警訊時並未坦承犯行，其雖未遭刑求，惟因警員刑求甲○
    ，其聞及甲○呼叫聲，復因不識字，乃於警訊筆錄上簽名，實則並不知警訊筆錄
    之內容，其警訊中之自白，係警察不當取供云云。惟：
  （一）查被告等於檢察官初訊及其後偵訊時始終未曾辯稱警訊中之自白係出於遭警
        刑求及不當取供所致，甲○尤未曾否認警訊筆錄上之簽名及指印係其所為，
        甚且猶供承乙○○確曾翻動東正公司廠房內之皮帶、馬達等語，被告迄原審
        始提出警方刑求、不當取供及偽造甲○簽名、指印之抗辯，顯悖於情理，是
        否堪採，已足啟人疑竇；雖甲○就所辯遭警刑求一事，先後提出沐清堂國術
        館及馬偕紀念醫院之診斷證明書各一紙為證，惟甲○初於原審所提出之沐清
        堂國術館診斷證明書記載被告左肩外側韌帶扭傷、左手腕挫傷等傷勢，其受
        傷之部位左肩與左手腕，核與甲○於原審指其於派出所遭該所主管踢及右腰
        ，警員戊○○則踢其右手腕部位四、五次等情所述被踢傷之部位係右腰及右
        手腕顯不相符；另甲○於本院始提出之馬偕醫院診斷證明書則載明甲○自述
        被毆，於八十九年九月十五日急診驗傷等語，核甲○急診驗傷之八十九年九
        月十五日距八十九年一月八日本案警訊之日已有八月餘，該馬偕醫院診斷書
        上所載之傷亦顯非於本案警訊時遭警刑求所致，是上開二診斷證明書，均無
        從證明甲○警訊時確被刑求。況證人即承辦本案並負責被告二人警訊筆錄制
        作之警員戊○○於原審到庭證稱警訊時，因甲○以子女亟待撫育為由央求警
        方放棄追究乙○○，並藉題大聲吵鬧，其為維護秩序，先將甲○帶至泡茶間
        ，房門並保持開啟狀態，惟甲○仍吵鬧不休，妨礙偵訊，其乃再將甲○帶至
        辦公室之置物間，並以手銬銬在椅子上，然並未故意踢翻坐椅令甲○跌倒，
        所制作之筆錄亦均依被告等自由意識下之供述據實記載，甲○手上之傷係其
        手被以手銬銬住時用力拉扯造成，絕無刑求或不當取供之情事等語（見原審
        八十九年六月二十日訊問筆錄）；核與證人丁○○於原審所證甲○確於派出
        所偵訊時不斷哭鬧，警察因而將其帶至辦公室旁之小房間銬在椅子上，該房
        門一直開著，甲○仍持續哭鬧，其在場期間未發現警察刑求等語；及證人台
        北縣警察局淡水分局埔濱派出所警員庚○○於本院所述被告在警局應訊當天
        ，其開完會返回辦公室時，確見甲○正於辦公室哭鬧，要求警方放棄追究乙○○，惟其不知甲○為何事哭鬧等語均相符，是證人戊○○所言甲○手上之
        傷係因其於警訊中哭鬧，經警以手銬將其固定於椅子上時，其用力拉扯所致
        等語，即非無據，則甲○縱受有上開左肩、左手腕之傷，亦無從據以認定警
        員確有刑求及不當取供之情。再者，甲○警訊筆錄上之指印經送請內政部警
        政署刑事警察局鑑定結果確係被告甲○之指紋，有該局九十年二月五日(90)
        刑紋字第一一五一七號鑑驗書可按，另該筆錄上之甲○簽名字跡，被告雖聲
        請送交鑑定，惟該筆跡核與甲○嗣於偵、審中歷次筆錄之簽名筆跡相同，此
        原審法官勘驗結果亦持相同看法，自無鑑定之必要，是甲○否認其警訊筆錄
        上簽名及指印之真正，要屬無稽，參以經本院當庭提示上開指印鑑驗書，甲○竟仍堅稱其未於該警訊筆錄上按捺指印，其狡卸之情，灼然甚明，從而被
        告等遭警刑求及不當取供之辯解，殊無足取。至被告指彼等之台北縣淡水分
        局通知書上所載「不通知家屬到場」等語，係警方未經被告等同意，擅自加
        註云云，惟查該語句上，均按捺有被告等指印，有該等通知書為憑，是被告
        此部分所辯，亦顯不足採。
  （二）次按刑事訴訟法固規定司法警察訊問犯罪嫌疑人，除有急迫情況且經記明筆
        錄者外，應全程連續錄音，必要時並應全程錄影；考其立法目的，在於建立
        詢問筆錄之公信力，並擔保詢問程序之合法正當，惟如犯罪嫌疑人之陳述係
        屬自白，刑事訴訟法第一百五十六條第一項已特別規定「被告之自白，非出
        於強暴、脅迫、利誘、詐欺、違法羈押或其他不正之方法且與事實相符者，
        得為證據。」，則被告在警訊之自白如係出於自由意思而非不正之方法，且
        其自白之陳述與事實相符，縱令司法警察對其詢問時，未經全程連續錄音或
        錄影，致訊問程序不無瑕疵，仍難謂其於警訊自白之筆錄無證據能力（最高
        法院八十八年台上字第五七六二號等判決參照）。查選任辯護人雖為被告等
        辯稱本案被告等警訊時未全程連續錄音，該筆錄不得作為證據云云，而被告
        警訊時所錄製錄音帶業據證人戊○○於原審供承其於制作被告等筆錄時確有
        錄音，因甲○不時尖叫吵鬧，故於筆錄制妥後，再重新錄音一次，甲○部分
        有無錄音已忘了等語，惟本案被告等警訊時之錄音，縱非「全程連續錄音」
        而違反刑事訴訟法之規定，致訊問程序不無瑕疵，惟被告警訊時既無刑求、
        不當取供之情事，已如前述，揆諸前揭說明，被告等之警訊筆錄並不因此無
        證據能力，選任辯護人徒以被告等警訊時未經合法錄音為由，全盤否定被告
        等警訊筆錄之證據能力，委不足採。
  （三）再查東正公司已停工五年，廠房內並無工人，該公司負責人丁○○每二、三
        日即前往查看一次，八十九年元月八日本案案發前二、三日，丁○○前往查
        看時，尚未發現工廠內之物品遭人裝袋打包，查獲被告當天，卻發現原置於
        櫃子之物品，業經裝袋打包；且當天丁○○先於工廠內發現有人影幌動疑遭
        人侵入而報警前來，惟查無所獲，嗣經告訴人搜尋多時，始於燒窯台車後方
        隱匿處發現被告二人斜趴於台車下，被告等經尋獲時神情驚慌，未見睡意等
        情，均據告訴人於原審陳明，警方據報前往該公司搜尋無所獲一節，亦據證
        人即警員戊○○於原審證述甚詳，即被告乙○○亦於偵查中自承遭查獲時正
        與甲○躺於台車下之事實，則本案案發當時，東正公司既因停業多時已無人
        在廠房內工作，且此前二、三日丁○○前往該廠內時，亦未發現廠內物品被
        裝袋打包之跡象，案發當天，丁○○疑遭人侵入報警，警方離去後，丁○○
        果於廠內之台車下發現被告及工廠所有之物品經裝袋打包，是丁○○因此指
        被告等侵入東正公司工廠內行竊，尚非無據；雖被告等辯稱彼等因入內尋找
        債務人，一時疲累始暫於廠內休息，苟有行竊情事，當不致任意置放拖鞋於
        外致遭查獲云云，證人即乙○○堂兄弟陳耀榮雖亦於原審附和被告二人所辯
        ，證稱其確於案發當日上午告知被告二人風聞債務人高天來躲藏於東正公司
        工廠內云云；惟證人陳耀榮所述當天告知甲○上情時，甲○係進入其屋內，
        乙○○雖亦下車，但未進入屋內等情，核與甲○所述陳耀榮告知當日，其係
        於上午九時許，與乙○○同往陳耀榮住處，並均立於陳耀榮住處屋簷下聽聞
        其事云云及被告乙○○所供當日上午七時許，與甲○前往陳耀榮住處，其立
        於門邊，僅甲○進入屋內，關於高天來躲藏於東正公司廠內之事，係甲○自
        陳耀榮處得悉後轉知云云均不相符，本難遽信，況被告擅入東正公司廠房之
        初縱為找尋債務人，亦無法排除彼等起意行竊之可能，是縱被告此部分所辯
        屬實，亦無從據以為有利於被告之認定；再者，該處係他人之工廠，並非屬
        被告等管領或其得任意出入之公共場所，被告擅自入內，苟如彼等所辯係為
        找尋債務人，則於遍尋不獲時，自當儘速離去，乃竟僅因疲累而睡臥其內，
        已事非尋常；又苟如被告所辯因疲累而暫於廠內小睡，則廠內既無他人，被
        告儘可擇適於休憩之處所，乃彼等二人竟均擠身於台車下，亦違常理，是被
        告前於警訊中自白彼等係行竊後躲在工廠內台車下遭查獲等情，自較合於事
        理而堪採信，而乙○○穿著之拖鞋應係倉皇躲藏之間，不慎遺落於廠房狹窄
        之燒窯台車間走道處所致。被告嗣翻異前供空言否認行竊，委無足取。
  （四）復查被告等擅入東正公司遭丁○○查獲當日，並經丁○○及其子於被告二人
        所駕駛之自小客車後行李箱內起獲丁○○於八十八年十月初遭竊之工具乙箱
        之事實，亦迭據丁○○於警訊及偵審中指述歷歷，核與證人警員戊○○於原
        審所證被告二人經丁○○扭送派出所後，其即會同持有汽車鑰匙之甲○，將
        被告等原停放在東正公司廠房後方產業道路旁之自小客車駛至派出所前，並
        會同被告及丁○○查勘該車後行李箱，丁○○當場指認後行李箱內拆卸工具
        乙箱係東正公司於八十八年十月初失竊，並予領回等情相符，且有查獲當日
        現場照片十二幀及臺北縣警察局贓物認領保管單為憑，該贓物認領保管單就
        丁○○領回之拆卸工具雖載為二百支，惟實僅如事實欄所示之拆卸工具四十
        一支，業經原審於八十九年八月三十日當庭勘驗無訛，有該勘驗筆錄可稽，
        是被告等於警訊中自白此部分竊行，核與事實相符，亦堪採信。被告嗣雖改
        口辯稱該工具係出借該汽車予彼等使用之車主丙○○所有云云，並聲請訊問
        證人丙○○、前受僱於丙○○之工人蔡順德、曾聽聞丙○○自承上開工具係
        其自有之警員己○○，且提出甲○與丙○○對話之錄音帶及錄音紀錄為憑，
        雖證人蔡順德於原審經提示查獲當日被告所駕駛之汽車後行李廂照片時，證
        稱其確定該後行李箱內之黃色工具箱為丙○○經營之世傳工程行所有，該黃
        色工具箱後側曾由其噴有金油，至箱內之拆卸工具因與一般人使用之工具無
        異，故無法確認云云，惟經原審命丁○○上開工具箱到庭勘驗結果，該黃
        色工具箱後栓並無噴金油之痕跡，有原審八十九年八月三十日審判筆錄可按
        ，證人蔡順德同時檢視該工具箱實物時，亦陳稱該工具箱及其內之紅柄螺絲
        起子均非世傳工程行所有，其餘工具則與其平日使用之工具差不多等語，則
        證人蔡順德當庭指認實物時既已陳明該工具箱及紅柄螺絲起子非世傳工程行
        所有，其餘其亦僅概言「與其日常使用之工具差不多」，並未能明確指認係
        世傳工程行所有，是其證言顯不足憑以為認定被告上開行竊之自白有何不實
        ；至被告雖提出丙○○與甲○對談之錄音帶、錄音紀錄一紙，證明丙○○曾
        向甲○自承置於其汽車上之工具係世傳工程行所有，且八十八年十月五日其
        汽車故障送修，並未出借予被告云云，惟被告指曾聽聞上情之警員己○○於
        本院到庭證稱就丙○○與甲○間之上開對話，其已不復記憶等語，而證人丙○○經本院傳拘亦均未到庭，致本院無從查明該錄音內容是否確為丙○○所
        言，本難憑採；且觀諸被告提出之錄音紀錄，錄音時間係八十九年十二月初
        ，內容固記載「甲○：『你車上後車箱之工具箱，為何不承認是你的？』，
        丙○○：『因為警察會把我捲進去，我不敢認，派出所會把我捲進去。』，
        甲○：『你要不要承認黃色的工具箱及ＢＭＷ的隨車工具組是你的？』，丙○○：『那些東西是我的沒有錯，但我很怕去法院，最近運氣不太好，也是
        想多賺點錢。派出所員警為的要升官。』，甲○：『派出所桌上的工具你領
        那一組？為何你說黑的那一組？』，丙○○：『派出所桌上的工具我沒有領
        那一組，車上本來就有一組，多出來的是警察叫丁○○的兒子從紅色的車子
        抱出來的，警察說這樣才能成案。』，．．．甲○：『你有承認工具是你的
        嗎？』，丙○○：『我承認』，．．．甲○：『十月五日我有沒有跟你借車
        ？』，丙○○：『十月初五車子壞掉進廠修理啊！』，甲○：『你不要再亂
        掰了，我倒是很懷疑，那天早上九點車子本來是好好的，你故意把變電器拆
        掉，這樣算壞掉嗎？』．．．」等語，惟本案遭警在丙○○汽車後車廂內查
        獲，經丁○○指係其失竊之上開工具，業於八十九年一月八日警訊時由丁○○領回，有贓物認領保管單可稽，是甲○質問丙○○汽車上之工具何人所有
        時，並未提示本案經查獲之上開工具；再者丙○○經營之工程行內工具甚多
        ，僅黃色之工具箱即有二只，上開工具箱及其內工具大抵多置放於車上，未
        搬回工程行，平日均供工人使用，丙○○係工程行老板，未與工人共同施工
        ，施工期間，亦非必至工地現場，通常於大工程之情形始至工程現場等情，
        亦據證人蔡順德於原審證述甚詳，是丙○○既未實際參與施工，使用工具，
        就其經營之工程行實際所有之諸多工具是否均能確認，已非無疑，則丙○○
        於甲○未提示實物供指認之情形下，承認汽車上之工具箱係其所有，而其所
        言復與其僱用且實際從事工程之工人蔡順德於原審指認上開工具等實物時所
        為之證言不符，自不足採信；再者，甲○於原審陳稱丙○○之汽車係其與警
        員戊○○駛回派出所，因鑰匙由其保管，故後車廂係其自行打開，供丁○○
        及其子檢視，丁○○及其子即圍在車旁指車廂內之拆卸工具係其工廠所有等
        語，則依甲○所述，其將丙○○之汽車駛回派出所，並自行打開車廂前，無
        人能取得鑰匙開啟該車車廂，而甲○自行開啟車廂後，丁○○與其子指車廂
        內工具係其工廠所有時，甲○亦在場，是丁○○或其子自無將原放置他處之
        工具箱移至該車廂內藉以栽贓被告之機會，然上開被告提出之丙○○錄音內
        容，丙○○竟陳稱其車上本即有一組工具箱，多出來一組係警員囑丁○○之
        子自紅色車子上抱出，警方稱如此方能成案云云，意指警員唆使丁○○之子
        以未失竊之工具箱置放上開汽車後行李廂內，誣指被告行竊，丙○○所言顯
        屬子虛；又該錄音中丙○○所稱八十八年十月五日其汽車故障送修一節，並
無任何汽車送修之憑證可佐，徒憑丙○○空言陳稱汽車送修，尚難遽信，況
        依該錄音所示，甲○對丙○○汽車故障送修之說詞，亦質疑稱當日上午九時
        許，該車仍完好等語，是該車於八十八年十月五日上午九時許仍完好，且甲○並知其情，其顯於當日曾使用該車，則乙○○、甲○在警訊中自承丁○○
        所指於八十八年十月五日駕車竊取上開工具之犯行，核與事實並無矛盾，是
        該錄音內容縱確係丙○○所言，亦無從據而為有利於被告之認定。從而被告
        聲請傳訊證人丙○○，核無必要。
    綜上，被告等犯行均堪認定。
二、查八十九年一月八日被告乙○○係自東正公司廠房後方外牆上與牆內供運輸原料
    用之輸送帶相連處之通風口逾越該外牆牆垣，攀爬入內，再開啟該廠房後門予甲○進入廠房行竊，而該通風口位於東正公司廠房後方之外牆上，係輸送帶之入口
    ，既無玻璃，亦無欄杆，業據丁○○於本院陳明，是該通風口並非窗扇，惟該外
    牆本具有防閑之目的，被告自該通風口爬入而踰越該外牆入內，並開門予甲○進
    入共同行竊，應係踰越牆垣竊，核被告等該次犯行，係犯刑法第三百二十一條
    第一項第二款之加重竊盜罪，而本罪既以逾越牆垣為加重條件，則侵入他人建築
    物之行為已結合於本罪罪質中，不另論罪；另被告八十八年十月初侵入東正公司
    竊之犯行，並無證據證明被告有何刑法第三百二十一條第一項各款所列之加重
    事由，核係犯刑法第三百零六條第一項之無故侵入他人建築物罪及刑法第三百二
    十條第一項之竊盜罪。公訴意旨雖指被告均係攀爬窗戶入內，再破壞工廠門鎖讓
    甲○入內共同行竊，惟被告八十八年十月初之第一次竊行，僅係普通竊盜罪，另
    八十九年一月八日乙○○爬入之上開通風口並非窗扇，均如前述，且八十九年一
    月八日東正公司遭被告侵入行竊當天，該公司大門上更換之新鎖未遭破壞，丁○○用以塞住鋁門之木板亦未受損，亦據丁○○於原審陳明，雖丁○○於原審並稱
    八十九年一月八日當天其發現東正公司後方鐵門上之鐵條被剪破云云，惟其所言
    核與被告自承之進入東正公司之方法不符，且亦查無證據證明該鐵條係被告所毀
    壞，公訴意旨認被告多次竊盜犯行均係踰越窗扇破壞門鎖，尚有誤會，是被告八
    十八年十月初之普通竊盜犯行部分，公訴人論以加重竊盜，尚有未洽，起訴法條
    應予變更；另八十九年一月八日之加重竊盜犯行，公訴意旨據以論罪之法條同為
    刑法第三百二十一條第一項第二款，自無變更起訴法條之必要。又本案告訴人東
    正公司負責人丁○○於警訊及檢察官偵查中均表明欲對被告等連續侵入工廠竊盜
    之犯行予以訴追，有八十九年元月八日丁○○警訊筆錄及檢察官八十九年二月二
    十一日訊問筆錄在卷可按，上開被告八十八年十月間之犯行，公訴人起訴法條雖
    漏引刑法第三百零六條，惟於起訴書犯罪事實內已敘明被告等係共同無故侵入告
    訴人所有東正公司廠房之建築物內以竊取財物之犯罪事實，則被告等此部分所為
    自亦在公訴人起訴範圍之內，且既經告訴人合法告訴，本院自應予以審判。被告
    二人就上開犯行，有犯意聯絡及行為分擔，應為共同正犯。被告等先後二次普通
    竊盜及加重竊盜犯行，時間密接，犯罪構成要件相同，顯係基於概括犯意所為，
    應依連續犯規定論以一加重竊盜罪，被告二人所犯加重竊盜及侵入住宅二罪間，
    有方法結果之牽連關係，應依牽連犯之規定從較重之加重竊盜罪論處。乙○○前
    於八十年間，因違反麻醉藥品管理條例案件，經原審法院判處有期徒刑五年六月
    ，嗣經上訴後，經本院撤銷改判有期徒刑五年二月，其中非法施用安非他命部分
    經本院判處有期徒刑六月確定，並先予執行，其餘部分經上訴後，亦經最高法院
    判決上訴駁回，且與前開非法施用安非他命部分定應執行刑為有期徒刑五年四月
    確定，甫於八十五年九月四日假釋期滿執行完畢，有台灣高等法院檢察署刑案紀
    錄簡覆表一紙可按，於五年內，再犯本件有期徒刑以上之罪，應依累犯之規定加
    重其刑。
三、原審據以論罪科刑，原非無見，惟被告八十九年一月八日之竊盜犯行，應屬踰越
    牆垣竊盜之加重竊盜罪，原審僅論以普通竊盜罪，尚有未合；又被告行為後，刑
    法業於九十年一月十日修正，原刑法第四十一條「犯最重本刑為三年以下有期徒
    刑以下之刑之罪，而受六月以下有期徒刑或拘役之宣告，因身體、教育、職業或
    家庭之關係，執行顯有困難者，得以一元以上三元以下折算一日，易科罰金」，
    已修正為「犯最重本刑為五年以下有期徒刑以下之刑之罪，而受六個月以下有期
    徒刑或拘役之宣告，因身體、教育、職業、家庭之關係或其他正當事由，執行顯
    有困難者，得以一元以上三元以下折算一日，易科罰金。但確因不執行所宣告之
    刑，難收矯正之效，或難以維持法秩序者，不在此限。併合處罰之數罪，均有前
    項情形，其應執行之刑逾六月者，亦同」，並自同年月十二日起生效，原審對被
    告量處六個月以下有期徒刑，卻未及比較新舊法並依較有利之修正後刑法第四十
    一條對被告諭知易科罰金之折算標準，亦有未洽。被告上訴空言否認竊盜犯行，
    固無足取，惟原判決既有上開可議，即無可維持，自應由本院予以撤銷改判。爰
    審酌被告乙○○已有前科，甲○則並無前科，彼等二人犯罪之動機、目的、手段
    、所生之損害，及彼等擅自進入東正公司行竊犯後，仍多方飾詞狡辯，絲毫未見
    悔意，態度惡劣，固不宜輕言寬宥，惟公訴人於原審當庭請求處被告乙○○有期
    徒刑二年、被告甲○有期徒刑一年之罪刑，尚嫌過重，乃分別量處乙○○有期徒
    刑七月，甲○有期徒刑六月，又被告甲○行為後原刑法第四十一條已修正，詳如
    前述，經比較新舊法，以新法有利於被告，依刑法第二條第一項前段之規定，自
    應適用修正後刑法第四十一條之規定，對被告甲○諭知易科罰金之折算標準。本
    案雖係被告上訴，惟經本院以原審適用法條錯誤予以撤銷，自得諭知較重於原判
    決之刑，附此明。
據上論斷，應依刑事訴訟法第三百六十九條第一項前段、第三百六十四條、第二百九
十九條第一項前段、第三百條、第三百七十條但書，刑法第二條第一項前段、第二十
八條、第五十六條、第三百二十一條第一項第二款、第三百零六條第一項、第五十五
條、第四十七條、第四十一條，罰金罰鍰提高標準條例第一條前段、第二條，判決如
主文。
本案經檢察官張秋雲到庭執行職務。
中    華    民    國      九十      年      四      月      二十四      日
                              臺灣高等法院刑事第十六庭
                                  審判長法  官  許  增  男
                                        法  官  黃  鴻  昌
                                        法  官  蔡  彩  貞
右正本證明與原本無異。
不得上訴。
                                        書記官  張  淑  芬
中    華    民    國     九十     年     四        月        二十六    日
附錄本案論罪科刑法條：
刑法第三百二十一條第一項第二款：
犯竊盜罪而有左列情形之一者，處六月以上五年以下有期徒刑：
二、毀越門扇、牆垣或其他安全設備而犯之者。
刑法第三百零條六第一項：
無故侵入他人住宅、建築物或附連圍繞之土地或船艦者，處一年以下有期徒刑、拘役
或三百元以下罰金。


司法院資訊處製作；財團法人民間司法改革基金會備份。
